臺灣板橋地方法院交通事件裁定　　　　　　　　　　九十一年度交聲更字第三四號
　　原處分機關　交通部公路總局臺北區監理所
　　異　議　人
　　即受處分人　甲○○
右列異議人即受處分人因違反道路交通管理處罰條例案件，對於交通部公路總局臺北
區監理所九十年十月三十一日北監五字第裁四０─Ａ三Ｊ七○○五七一號所為之處分
，聲明異議，本院裁定後（九十年度交聲字第一一三七號），異議人不服提起抗告，
經臺灣高等法院撤銷原裁定發回本院（九十一年度交抗字第四五四號），本院更為裁
定如左：
    主  文
異議駁回。
    理  由
一、按汽車駕駛人停車時，在禁止臨時停車處所停車者，處新臺幣六百元以上一千二
    百元以下罰鍰；又本條例所稱人行道：指為專供行人通行之騎樓、走廊，及劃設
    供行人行走之地面道路，與人行天橋及人行地下道，道路交通管理處罰條例第五
    十六條第一項第一款、第三條第三款分別定有明文。又道路交通安全規則第一百
    十一條第一項第一款復規定：橋樑、隧道、圓環、障礙物對面、鐵路平交道、人
    行道、行人穿越道、快車道等處，不得臨時停車。
二、本件受處分人即異議人甲○○於民國九十年四月二十八日下午三時四十三分許，
    駕駛Ｋ四─三四九三號自用小客車，在臺北市○○路六五三號旁之人行道之禁止
    臨時停車處所違規停車之事實，有違反道路交通管理事件裁決書、違規採證照片
    在卷可按，並經舉發警員林政一到庭結證在卷（見本院九十年度交聲字第一一三
    七號卷第五十三頁）。異議人對其在上開時地停車之事實亦不爭執，雖辯稱該處
    係水泥路段，並非紅磚道，周圍亦無劃設黃、紅線，亦無任何禁止停車之標誌，
    且有其他車輛停放，其外觀上難以辨認係屬人行道，為此聲明異議等語。惟查上
    址乃係學校退縮空間，以供行人通行，爰比照人行道規定等情，已據本院函詢臺
    北市停車管理處以九十一年三月二十九日北市停一字第○九一三一五二三五○○
    號函覆在卷（見同上卷第六十二頁），且依異議人所提出之現場照片所示，上開
    舉發地面旁係車行柏油道路設有邊溝，其旁路緣劃設有紅線，柏油道路與地面間
    並設有水泥樁阻隔車輛進入，明顯即可辨認係劃設供行人行走之地面道路，依首
    揭道路交通管理處罰條例第三條第三款規定即屬人行道甚明，而本條例第三條所
    指人行道定義並無所謂須舖設紅磚始得稱為人行道，且依道路安全規則第一百十
    一條第一項第一款規定，人行道本即當然不得臨時停車，無待另設禁止停車標誌
    ，異議人自不得以該處未舖設紅磚道或未設置禁止停車標誌云云，即謂該處並非
    人行道，更不得以該處亦有他人車輛同為違規停放云云，即據為自己違規行為合
    理化之理由，所辯自不足採，其在人行道之禁止臨時停車處所停車之違規事實足
    堪認定。從而原處分機關據以援引首揭規定，裁處罰鍰新臺幣六百元並無不當，
    本件異議為無理由，應予駁回。
三、據上論斷，應依道路交通案件處理辦法第十九條，裁定如主文。
中      華      民      國      九十一      年      八    月    三十    日
                              臺灣板橋地方法院交通法庭
                                      法  官  朱 耀 平
右正本證明與原本無異
如不服本裁定應於送達後五日內向本院提出抗告狀
                                      書記官  黃 炎 煌
中      華      民      國      九十一      年      八    月    三十    日
